# 请教陈版：限制性股票解禁，要将确认入资本公积- 其他资本公积的数转入股本溢价

提问人：酸草 柠 檬味 时间：2022-03-28 10:11:55
请教陈版，公司发行新股授予员工限制性股票，附非市场业绩条件，限制性股票解禁的时候，需要把原来确认入资本公积-其他资本公积的金额，调整到股本溢价里面吗？谢谢

回答人：chenyiwei
需要。不论是期权还是限制性股票，对于等待期内股份支付费用和资本公积的会计处理要求是一样的，因为都属于权益结算股份支付。限制性股票的差异主要在于回购义务相关负债的确认、权益工具公允价值计量等。